# 矿山环境治理恢复基金的处理方法

提问人：浅唱 with_you 时间：2018-04-25 16:39:26
各位大神，请问矿山环境治理恢复保证金被政府退回，政府要求每年按照企业会计准则预计固定金额的弃置费用，计入相关成本;同时需在银行账户中设立基金账户，单独反映基金提取情况，请问预计弃置费和银行账户是否要同时计提，实务应该怎么操作？ ​​​

回答人：chenyiwei
这是两个互相独立的事项。 1 、弃置费用（不论是在矿山建造过程中确认并计入资产价值，还是在开采过程中逐步确认，我个人更倾向于前者）的确认和计量遵循企业会计准则规定。弃置义务是企业承担的法定义务，其金额不仅仅因为是否收取保证金而改变。因此，如果前期已按照企业会计准则规定对该项弃置义务进行了规范的会计处理，则退回保证金前后对弃置义务相关负债和损益的确认和计量均不变。 2 、保证金的退回表明对其管理方式的变化，由政府直接管理变为企业自管、政府监督。企业应按政府的要求，每年向该基金账户中存入相应金额的资金，并按政府规定的用途使用。该账户内的资金可能作为受限制的货币资金。